【裁判字號】    89,再易,49
【裁判日期】    901024
【裁判案由】    第三人異議之訴
【裁判全文】
臺灣高雄地方法院民事判決  八十九年度再易字第四九號
    再審原告    甲○○
    法定代理人  李瑞興
右當事人間第三人異議之訴事件，再審原告對於中華民國八十九年十月十九日本院八
十九年度簡上字第二二五號第二審確定判決提起再審之訴，本院判決如左：
    主      文
再審之訴駁回。
再審訴訟費用由再審原告負擔。
    事      實
甲、再審原告方面：
  一、聲明：求為判決
    (1)、本院八十八年度雄簡字第一七四五號、八十九年度簡上字第二二五號判決均
        廢棄。
    (2)、確認陳福助與再審被告間之僱傭關係存在。
    (3)、再審被告應給付再審原告新台幣（下同）九萬五千一百二十五元及自民國八
        十年六月十八日起至清償日止按年息百分之六計算之利息。
  二、陳述：
      鈞院八十九年度簡上字第二二五號確定判決駁回伊之上訴者，無非認定訴外人
      陳福助係於八十七年十二月三日自再審被告處離職，再審被告與訴外人陳福助
      間之僱傭關係亦於同日終止，再審被告已依鈞院八十七年度執字第二五六八八
      號執行命令將訴外人陳福助之八十七年十一月、十二月薪資計三萬三千元之三
      分之一即一萬一千元交由伊收取，其自已合於該執行命令之內容，惟再審被告
      所陳報之訴外人陳福助於八十八年一月二十日離職之證明書，固經證人王安婕
      到庭證稱係由其堂弟代為開立且為筆誤，然証人王安婕之堂弟縱為再審被告之
      員工而可代理証人王安婕開立離職證明，但該証明書上既有再審被告法定代理
      人李瑞興之簽名及印章暨公司印鑑，按常理推斷此必經訴外人李瑞興過目與核
      對，其對此證明真偽負責之十二月三日與一月二十日之間差異甚巨，若有筆誤
      豈能瞞其耳目，另會計王安婕事後安有末察其誤之理，足證上開離職證明於開
      立當時確為有效之文件，此案證人顯有不實陳訴之嫌，如在原審訴訟程序提出
      傳訊王安婕之堂弟到場証述經鈞院斟酌，必可受較有利之裁判，且再審被告係
      於八十七年十一月二十一日收受執行命令，依規定本應於同年十二月一日前提
      出書狀向執行法院聲明異議，卻其卻遲至八十八年三月二十二日及八月十八日
      始以書面提出議異聲明，惟鈞院竟以該八月十八日之異議聲明為判決依據，其
      明顯違反強制執行法之規定，可見該離職證書之真偽尚有可疑，為此乃依民事
      訴訟法第四百九十六條第一項第九款、第十款及同法第四百六十七條之規定提
      起本件再審之訴。
  三、證據：提出異議狀、離職證明、準備程序筆錄影本等件為證。
乙、再審被告方面：
    本件未經言詞辯論，故無聲明或陳述。
丙、本院依職權調閱本院八十八年度雄簡字第一七四五號全卷。
    理    由
一、按再審之訴顯無再審理由者，得不經言詞辯論，以判決駁回之，民事訴訟法第五
    百零二條第二項定有明文，又依民事訴訟法第四百九十六條第一項第九款「為判
    決基礎之證物係偽造或變造者」、第十款「證人、鑑定人或通譯就為判決基礎之
    證言、鑑定或通譯為虛偽陳述者」規定之情形，以再審之訴對於確定終局判決聲
    明不服者，以宣告有罪之判決已確定，或其刑事訴訟不能開始或續行非因證據不
    足者為限，而依同法第四百六十六條不得上訴於第三審法院之事件，除同法第四
    百九十六條前條規定外，其經第二審確定之判決，如就足影響於判決之重要證物
    ，漏未斟酌者，亦得提起再審之訴，民事訴訟法第四百九十六條第二項、第四百
    九十七條亦分別著有規定。本件再審原告主張本院八十九年度簡上字第二二五號
    確定判決有民事訴訟法第四百九十六條第一項第九款、第十款及同法第四百六十
    七條規定之情者，無非以再審被告向本院民事執行處執行命令提出異議所附之離
    職證明書業已明載訴外人陳福助係於八十八年一月二十日離職，而證人王安婕於
    本院審理中乃為與此經再審被告及其法定代理人簽名蓋章肯認之證明書不符之陳
    述，且經原審採認而遽為不利之判決，因認證人於此顯有不實之陳訴，且原審未
    就證人王安婕之堂弟而為傳訊，其就此重要證據亦漏未斟酌而影響於判決結果者
    ，惟查：
    (1)、本件再審原告固以證人王安婕就訴外人陳福助究係何時離職顯有作不實陳述
        之嫌，且該離職證明書之真偽尚有辨正之空間云云而主張有再審之理由，惟
        再審原告並未提出證人王安婕有因前開證言而遭受宣告偽證罪有罪判決確定
        之任何證據，或其偽證罪之刑事訴訟不能開始或續行非因證據不足者以致，
        而其指為判決基礎之證物係偽造或變造者，亦未提出任何偽造證物有關之人
        受有罪判決確定之資料，其泛指系爭確定判決為判決基礎之證言或證物有偽
        證或偽造之情而遽以提起再審之訴自屬無據。
    (2)、本件確認僱傭關係存在等事件固因其上訴利益不逾新台幣一百萬元而不得上
        訴第三審，且其乃係經本院第二審確定之判決，惟原審及第二審就訴外人陳
        福助是否係於八十七年十二月三日即已離職，且其應領薪資若干等事項，業
        據傳訊證人王安婕、陳福助、黃金鳳等人加以訊問，且並經向勞工保險局、
        中央健康保險局、財政部台灣省南區國稅局高雄縣分局、高雄市國稅局、財
        政部財稅資料中心、高雄市監理處函查其勞健保投退保資料、個人所得稅申
        報資料、財產狀況及車牌號碼ＪＫ－二七二號營業大貨車歷來車籍資料，其
        就此相關應調查事項業盡調查之能事而無遺漏，且並依此諸調查所得證據據
        為判決之基礎，再審原告固以開立系爭離職證明之訴外人王安婕之堂弟並未
        到庭陳述，惟此證人並未據再審原告聲請訊問，且訴外人陳福助之離職事實
        業有勞、健保退保資料可參，其是否有到場陳述之必要，或其到場能否求得
        有利於再審原告之證言實有可疑，本件確認僱傭關係存在等事件應無再有足
        以影響於判決之重要證物漏未斟酌之情者，再審原告空以有重要證物漏未斟
        酌之情而提起本件再審之訴亦屬無據。
    綜上所述，本件再審原告並未提具任何與本件為判決基礎之證物係偽造或變造之
    相關人等，或證人就為判決基礎之證言為虛偽陳述而均經宣告有罪之判決確定，
    或其刑事訴訟不能開始或續行非因證據不足以致之資料，且系爭確定判決亦無任
    何足以影響於判決之重要證物漏未斟酌之情形，從而本件再審原告以原確定判決
    有民事訴訟法第四百九十六條第一項第九款、第十款及同法第四百六十七條規定
    之情形提起本件再審之訴並求為廢棄改判者為顯無理由，依法自應予以駁回。
二、據上論結，本件再審原告之訴為無理由，依民事訴訟法第五百零二條第二項、第
    七十八條判決如主文。
中      華      民      國    九十      年      十      月    二十四    日
                              臺灣高雄地方法院民事第五庭
~B法      官  黃宏欽
右為正本係照原本作成。
如不服本判決，應於送達後廿日內，向本院提出上訴狀並表明上訴理由，如於本
判決宣示後送達前提起上訴者，應於判決送達後十日內補提上訴理由書（須附繕本）。
中      華      民      國    九十      年      十      月    二十五    日
~B法院書記官  史華齡


司法院資訊處製作；財團法人民間司法改革基金會備份。
